【裁判字號】    97,再,14
【裁判日期】    970731
【裁判案由】    再審之訴
【裁判全文】
台灣台北地方法院民事裁定                97年度再字第14號
再審原告      丙○○○
兼訴訟代理人  乙○○
再審被告      中華民國
法定代理人    甲○○
上列當事人間請求損害賠償等事件，再審原告對於本院民國97年
4月30日所為97年度重訴字第450號損害賠償等事件確定判決提起
再審之訴，本院裁定如下：
    主  文
再審之訴駁回。
再審訴訟費用由再審原告負擔。
    理  由
一、本件聲請再審意旨略以：
  (一)再審被告於鈞院89年度重附民字第94號及93年度重國字第20
    號請求損害賠償事件，逾5 年未有任何聲明或陳述，因此依
    民事訴訟法第388 條、第196 條、第500 條之規定，再審原
    告勝訴之訴權存在要件已備，依民事訴訟法第78條之規定，
    訴訟費用應由再審被告負擔。故鈞院93年度重國字第20號裁
    定，依民事訴訟法第249 條第1 項第6 款之規定，訴不合法
    ，明顯法律關係不成立。
  (二)當事人發現同一訴訟標的在前已有確定裁定，得聲請再審，
    民事訴訟法第496 條第1 項第12款定有明文。再審原告發現
    鈞院93年度重國字第20號更正裁定事件，已有確定之鈞院93
    年度重國字第20號於民國94年3 月3 日言詞辯論，為此依民
    事訴訟法第196 條、500 條、388 條之規定，因再審原告勝
    訴訴權存在要件已備，故以顯有錯誤及同法第496 條第1 項
    第12款所規定事項為再審理由，提起本件訴訟。
  (三)並聲明：
  1.賜判再審被告於台灣台北地方法院93年度重國字第20號請求
    損害賠償事件，於94年3 月3 日言詞辯論期日，逾5 年未有
    任何聲明或陳述，依民法第161 條之規定認諾原告之訴，依
    民事訴訟法第196 條、第500 條之規定，確定捨棄聲明駁回
    原告之訴，原告訴權存在要件已備，依民事訴訟法第78條所
    規定事項，以原告起訴未繳納裁判費、原告之訴不合法而裁
    定駁回法律關係不成立。
  2.賜判再審被告應賠償再審原告新台幣1 億2000萬元，及自台
    灣台北地方法院89年度重附民字第94號附帶民事起訴狀送達
    翌日起，以年息5％計算利息及以複利計算至給付止。
二、按當事人發現就同一訴訟標的在前已有確定判決或和解、調
    解或得使用該判決或和解、調解者，得以再審之訴對於確定
    終局判決聲明不服；但當事人已依上訴主張其事由或知其事
    由而不為主張者，不在此限；民事訴訟法第496 條第1 項第
    12款定有明文。次按，再審之訴，應以訴狀表明下列各款事
    項，提出於管轄法院為之：(一)當事人及法定代理人；(二)聲明
    不服之判決及提起再審之訴之陳述；(三)應於如何程度廢棄原
    判決及就本案如何判決之聲明；(四)再審理由及關於再審理由
    並遵守不變期間之證據；民事訴訟法第501 條第1 項亦定有
    明文。又提起再審之訴，應表明再審理由，即必須指明確定
    判決有如何合於法定再審事由之具體情事始為相當，倘僅泛
    言有何條款之再審事由，而無具體情事者，仍難謂已合法表
    明再審事由，其訴即屬不合法（最高法院61年度台再字第
    137 號及70年台再字第35號判例意旨參照）。
三、經查，本件再審原告主張原確定判決有民事訴訟法第496 條
    第1 項第12款之再審事由，然依其所述，均屬關於本院93年
    度重國字第20 號 國家賠償事件之事實，並未明確表明本件
    原判決有何合於法定再審事由之具體情事，難謂已合法表明
    再審理由，是再審原告主張此部分之再審事由，顯難認為合
    法。況且，原確定判決之訴訟標的在前並無確定判決或經和
    解、調解等情，是本件再審原告提起本件再審之訴，顯屬無
    據。
四、據上論結，本件再審之訴為不合法，依民事訴訟法第502 條
    第1 項、第95條、第78條，裁定如主文。
中    華    民    國    97    年    7     月    31    日
                            民事第二庭    法  官  黃蓓蓓
以上正本係照原本作成
如對本裁定抗告須於裁定送達後10日內向本院提出抗告狀，並繳
納抗告費新台幣1,000元
中    華    民    國    97    年    7     月    31    日
                                          書記官  林蓮女


司法院資訊處製作；財團法人民間司法改革基金會備份。
